【裁判字號】    92,易,2891
【裁判日期】    921226
【裁判案由】    賭博等
【裁判全文】
臺灣板橋地方法院刑事判決                        九十二年度易字第二八九一號
    公  訴  人  臺灣板橋地方法院檢察署檢察官
    被      告  乙○○
    被      告  甲○○
            （原名吳志
右列被告因賭博等案件，經檢察官提起公訴（九十一年度偵字第二二五七四號），本
院受命法官行準備程序中，被告為有罪陳述，由本院合議庭裁定由受命法官獨任進行
簡式審判程序，本院判決如左：
    主  文
乙○○以賭博為常業，累犯，處有期徒刑陸月，如易科罰金，以佰元折算壹日。扣
案之電動賭博機具動物奇觀水果盤壹拾捌台（共含ＩＣ板壹拾捌片）、賭資新台幣陸
佰陸拾元及代幣貳佰參拾枚，均沒收。
甲○○連續在公眾得出入之場所賭博財物，處罰金參仟元，如易服勞役，以佰元折
算壹日；緩刑貳年。扣案之電動賭博機具動物奇觀水果盤壹拾捌台（共含ＩＣ板壹拾
捌片）及賭資新台幣陸佰陸拾元，均沒收。
    事  實
一、乙○○（起訴書誤載為楊國璋）前曾因違反電子遊戲場業管理條例案件，於民國
    九十一年七月五日經本院判處有期徒刑五月確定，並於同年八月八日易科罰金執
    行完畢。詎其仍不知悔改，竟未依電子遊戲場業管理條例規定辦理營利事業登記
    ，而基於經營電子遊戲場及以賭博為常業之犯意，自九十一年十月十六日起，向
    位於臺北縣新莊市○○○路一三七號建國海釣場承租該海釣場後方鐵皮屋之公眾
    得出入之場所，經營電子遊戲場，並擺設電動賭博機具動物奇觀水果盤十八台，
    供不特定人賭玩，賭客先以新台幣（下同）五元向乙○○兌換代幣一枚，再以一
    比十方式供客人賭玩該等機台，如賭客中彩可獲取數倍之積分，並可依同比例向
    乙○○換回現金，如賭客未中彩則押注之金額均歸乙○○所得，而與不特定之人
    賭博財物，並以之維生。嗣賭客甲○○基於概括之犯意，先後於九十一年十一月
    二十二日下午某時許及同年月二十三日中午十二時許，連續進入上開公眾得出入
    之場所賭財物各一次。迄至同年月二十三日下午十三時三十分許，為警當場查獲
    ，並扣得上開電動賭博機具十八台（含ＩＣ板十八塊）、賭資六百六十元及代幣
    二百三十枚等物。
二、案經臺北縣政府警察局新莊分局報請臺灣板橋地方法院檢察署檢察官偵查起訴。
    理  由
一、右揭事實，業據被告乙○○、甲○○於警詢、檢察官偵查及本院審理時均坦承不
    諱，復有上開電動賭博機具動物奇觀水果盤十八台（含ＩＣ板十八塊）、賭資六
    百六十元及代幣二百三十枚等物扣案及扣押物品目錄表、現場圖、現場照片、搜
    索扣押證明筆錄等附卷足資佐證。又被告乙○○係以上址為公眾得出入之賭博場
    所，設置電動之電動賭博機具達十八台，足見其係以營利事業形態經營電動賭博
    機具店，且主觀上具有以賭博為業並恃此維生之犯意甚明。本件事證明確，被告
    二人犯行均堪認定，自應依法論科。
二、按未依電子遊戲場業管理條例規定辦理營利事業登記者，不得經營電子遊戲場業
    ，違反者應予處罰，電子遊戲場業管理條例第十五條、第二十二條分別定有明文
    ，被告乙○○未依電子遊戲場業管理條例辦理營利事業登記，非法經營電子遊戲
    場業，並以擺設賭博性電動玩具，與不特定之賭客賭博財物為常業，核其所為，
    係犯電子遊戲場業管理條例第二十二條之罪及刑法第二百六十七條之常業賭博罪
    。又被告乙○○所犯上開二罪間，有方法結果之牽連關係，應依刑法第五十五條
    之規定從一重之常業賭博罪處斷。另被告所甲○○為，則係犯刑法第二百六十六
    條第一項前段之賭博罪。被告甲○○先後二次賭博行為，時間緊接，所犯為構成
    要件相同之罪名，顯係基於概括犯意反覆為之，應依連續犯之規定論以一罪，並
    加重其刑；又公訴人雖僅就被告甲○○於九十一年十一月二十三日中午十二時許
    起，在上址所犯賭博行為起訴，其餘賭博行為，起訴事實未予敘及，然該一事實
    與原起訴經本院判決有罪部分，具連續犯之裁判上一罪關係，為起訴效力所及，
    本院自得併予審究。再被告乙○○有如事實欄所載之論罪科刑執行情形，有前開
    台灣高等法院被告全國前案紀錄表一件在卷可憑，其於有期徒刑執行完畢後五年
    內，再犯有期徒刑以上之本罪，為累犯，應依法加重其刑。爰分別審酌被告乙○
    ○、甲○○二人之前科素行、智識程度，渠等在上開公眾得出入之場所賭博財物
    ，足以助長賭風，影響社會善良風氣，另被告乙○○違反電子遊戲場業管理條例
    第十五條之行為，亦妨害主管機關對於電子遊戲場業之管理、及犯罪後之態度等
    一切情狀，各量處如主文所示之刑，並分別諭知易科罰金及易服勞役之折算標準
    ，以示懲儆。公訴蒞庭檢察官具體求處被告乙○○有期徒刑五月，本院審酌被告
    乙○○犯罪行為之輕重及造成之危害，認量處期徒刑六月為適當，附此說明之。
    末查被告甲○○前未曾受有期徒刑以上刑之宣告，有臺灣高等法院被告全國前案
    紀錄表一件附卷可稽，其經此偵審程序及刑之宣告等教訓後，當知警惕而無再犯
    之虞，本院認所宣告之刑，以暫不執行為適當，爰併予宣告緩刑二年，用啟自新
    。
三、扣案之電動賭博機具動物奇觀水果盤十八台（共含ＩＣ板十八片），係當場賭博
    之器具，賭資六百六十元，係在賭檯之財物，不問屬於犯人與否，均應依刑法第
    二百六十六條第二項之規定宣告沒收。又扣案之代幣二百三十枚，均係被告乙○
    ○所有供犯賭博罪所用之物，業據其供明在卷，應依刑法第三十八條第一項第二
    款之規定宣告沒收。
據上論斷，應依刑事訴訟法第二百七十三條之一、第二百九十九條第一項前段，電子
遊戲場業管理條例第二十二條，刑法第十一條前段、第五十六條、第二百六十七條、
第二百六十六條第一項前段、第二項、第五十五條、第四十七條、第四十一條第一項
前段、第四十二條第二項、第七十四條第一款、第三十八條第一項第二款，罰金罰鍰
提高標準條例第一條前段、第二條，判決如主文。
本案經檢察官黃正綱到庭執行職務。
中      華      民      國    九十二    年     十二     月    二十六    日
                                  臺灣板橋地方法院刑事第五庭
                                          法  官    崔玲琦
右正本證明與原本無異。
如不服本判決，應於判決送達後十日內向本院提出上訴狀 (應附繕本) ，上訴於
臺灣高等法院。
                                          書記官    陳金鳳
中      華      民      國      九十二      年    十二    月  二十九    日
附錄本案所犯法條全文
電子遊戲場業管理條例第二十二條
違反第十五條規定者，處行為人一年以下有期徒刑、拘役或科或併科新台
幣五十萬元以上二百五十萬元以下罰金。
中華民國刑法第二百六十六條
(普通賭博罪與沒收物)
在公共場所或公眾得出入之場所賭博財物者，處一千元以下罰金。但以供
人暫時娛樂之物為賭者，不在此限。
當場賭博之器具與在賭檯或兌換籌碼處之財物，不問屬於犯人與否，沒收
之。
中華民國刑法第二百六十七條
(常業賭博罪)
以賭博為常業者，處二年以下有期徒刑，得併科一千元以下罰金。


司法院資訊處製作；財團法人民間司法改革基金會備份。
